

GUSTAVO GARAYO

Desenvolvedor

- (41) 99215-2205
- ghgarayo@gmail.com
- github.com/ghgarayo

SOBRE MIM

Acadêmico de Sistemas de Informação pela Universidade Positivo, com 5 anos de experiência comercial e auditoria de processos de venda, 4 anos de experiência em atendimento e suporte ao cliente, liderando equipe com foco em Redes Empresariais. Busco colocação como Desenvolvedor Júnior, com foco em Java e JavaScript.

EXPERIÊNCIA

Estagiário | Kron Digital

Novembro 2022 - Atualmente

Analise e correção de código-fonte, auxílio na criação de ferramentas web para clientes.

Enterprise Networking Lead Specialist | Sitel Group

Dezembro 2018 à Setembro 2022

Atendimento à parceiros e funcionários Cisco ao redor do mundo, criação de orçamentos e validação de design de redes. Gerenciamento de equipe focada em Redes Empresariais, orientando e esclarecendo dúvidas, e aplicando treinamentos.

Consultor de Vendas e Coordenador de Escritório | Egali Intercâmbio Julho 2015 à Outubro 2018

Prospecção de novos clientes, atendimento à parceiros e alunos matriculados, emissão de passagens aéreas. No Programa Egali Gestão Total, auditando outras unidades do país com objetivo de manter o padrão de qualidade nos processos exigidos pela empresa.

EDUCAÇÃO

Julho 2021 - Atualmente | Bacharelado em Sistemas de informação Universidade Positivo - Curitiba

Maio 2014 - Novembro 2014 | Inglês Geral - Avançado

Erin School of English - Dublin / Irlanda

HABILIDADES

Gestão de pessoas Pontualidade Resolução de problemas difíceis Inteligência emocional

COMPETÊNCIAS

Java HTML e CSS JavaScript NodeJS React